臺灣臺南地方法院刑事判決
111年度訴字第934號
公  訴  人  臺灣臺南地方檢察署檢察官
被      告  楊逸軒


上列被告因違反毒品危害防制條例案件，經檢察官提起公訴（11
1年度偵字第11174號），被告於本院受命法官行準備程序中就被
訴事實為有罪之陳述，經合議庭裁定改由受命法官獨任依簡式審
判程序審理，並判決如下：
    主      文
乙○○持有第一級毒品純質淨重十公克以上，處有期徒刑壹年參月
。
扣案如附表編號1所示之物沒收銷燬；扣案如附表編號2所示之物
沒收。
    事實及理由
一、按被告乙○○所犯為死刑、無期徒刑、最輕本刑3年以上有期
    徒刑以外之罪，亦非高等法院管轄之第一審案件，其於準備
    程序中就被訴事實為有罪之陳述，經告知簡式審判程序之旨
    ，並聽取檢察官、被告之意見後，本院合議庭依刑事訴訟法
    第273條之1第1項規定裁定進行簡式審判程序，是本案之證
    據調查，依同法第273條之2規定，不受同法第159條第1項、
    第161條之2、第161條之3、第163條之1及第164條至第170條
    所規定證據能力認定及調查方式之限制，合先敘明。
二、本案犯罪事實及證據，除證據部分補充「被告於準備程序及
    審理中之自白」、「本院搜索票」、「臺南市政府警察局第
    一分局搜索扣押筆錄」、「扣押物品目錄表」、「扣押物品
    收據」、「扣案物照片」、「證人歐易晶於警詢中之證述」
    、「證人廖今維於偵查中之證述」外，其餘均引用起訴書之
    記載（如附件）。
三、論罪科刑：
　㈠按海洛因依其成癮性、濫用性及對社會危害性之程度，業經
    列為毒品危害防制條例第2條第2項第1款所定之第一級毒品
    ，禁止非法持有，本件被告持有如附表編號1所示純質淨重
    共約27.07公克之海洛因，核其所為係犯毒品危害防制條例
    第11條第3項之持有第一級毒品純質淨重10公克以上之罪。
　㈡被告固有起訴書所載施用毒品前案紀錄，但檢察官就被告構
    成累犯之事實及應加重其刑事項，並未具體指出證明方法，
    參照最高法院刑事大法庭110年度台上大字第5660號裁定意
    旨，僅將被告之前案紀錄列入刑法第57條第5款「犯罪行為
    人之品行」之量刑審酌事由，爰不依累犯規定加重其刑。
　㈢被告經查獲後雖曾供述其毒品來源為「宏仔」，但員警依其
    所稱向上溯源，因該人身分不詳且無其他線索可循，無法查
    證「宏仔」販賣毒品之相關事證等情，有臺南市政府警察局
    第一分局函覆資料存卷可查（見本院卷第57頁），自不合於
    毒品危害防制條例第17條第1項所規定「供出毒品來源，因
    而查獲其他正犯或共犯」之要件，無從據該項規定減輕其刑
    。
　㈣茲審酌被告已有施用毒品之前案紀錄，其明知第一級毒品海
    洛因戕害人體身心健康之鉅，卻持有純質淨重共約27.07公
    克之海洛因，數量非微，易滋生其他犯罪，對社會治安具有
    潛在危險性，所為實屬不該，惟念其犯後坦承犯行，態度尚
    可，兼衡其自陳學歷為國中肄業、離婚，育有2名未成年子
    女、現擔任工地粗工、須扶養該子女、經濟狀況勉持（見本
    院卷第75頁）等一切情狀，量處如主文所示之刑，以示懲儆
    。
四、沒收：
   ㈠扣案如附表編號1所示之物經鑑驗結果，確檢出海洛因成分
     一節，有法務部調查局濫用藥物實驗室鑑定書在卷可稽，
     是附表編號1所示物品，核屬毒品危害防制條例第2條第2項
     第1款所定之第一級毒品，為違禁物，而盛裝上開違禁物之
     包裝袋，因與其內之毒品難以析離，且無析離之實益與必
     要，應視同毒品，併依毒品危害防制條例第18條第1項前段
     規定宣告沒收銷燬。
   ㈡而扣案如附表編號2所示之物係被告所有，供其分裝海洛因
     使用乙情，亦據被告供陳明確，屬被告所有並供其犯罪所
     用之物無疑，依刑法第38條第2項前段規定宣告沒收。
   ㈢至扣案如附表編號3所示之物，未經檢驗，無從認定為海洛
     因殘渣袋，故不宣告沒收；扣案如附表編號4、5所示之物
     ，係供被告施用毒品、日常生活所用，難認與其持有海洛
     因之行為有關，無從於本案諭知沒收，併此指明。
據上論斷，應依刑事訴訟法第273條之1第1項、第299條第1項前
段、第310條之2、第454條第2項判決如主文。
本案經檢察官陳昆廷提起公訴，檢察官甲○○到庭執行職務。
中　　華　　民　　國　　111 　年　　9 　　月　　30　　日
                  刑事第十庭   法　官　王鍾湄　　　
以上正本證明與原本無異。
如不服本判決應於收受本判決後20日內向本院提出上訴書狀，並
應敘述具體理由。其未敘述上訴理由者，應於上訴期間屆滿後20
日內向本院補提理由書狀（均須按他造當事人之人數附繕本）「
切勿逕送上級法院」。 
 　　　　　　　　　　　　　　　書記官  蘇冠杰
中　　華　　民　　國　　111 　年　　9 　　月　　30　　日
【附表】
編號 物品名稱及數量  說明 1 海洛因11包（含包裝袋）  純質淨重共約27.07公克 2 電子磅秤2台  被告所有供其犯罪所用 3 殘渣袋3包  與本案無關 4 針筒1支  與本案無關 5 手機1支  與本案無關 
附錄本案論罪科刑法條：
毒品危害防制條例第11條
持有第一級毒品者，處3年以下有期徒刑、拘役或新臺幣300,000
元以下罰金。
持有第二級毒品者，處2年以下有期徒刑、拘役或新臺幣200,000
元以下罰金。
持有第一級毒品純質淨重10公克以上者，處1年以上7年以下有期
徒刑，得併科新臺幣1,000,000元以下罰金。
持有第二級毒品純質淨重20公克以上者，處6月以上5年以下有期
徒刑，得併科新臺幣700,000元以下罰金。
持有第三級毒品純質淨重5公克以上者，處2年以下有期徒刑，得
併科新臺幣200,000元以下罰金。
持有第四級毒品純質淨重5公克以上者，處1年以下有期徒刑，得
併科新臺幣100,000元以下罰金。
持有專供製造或施用第一級、第二級毒品之器具者，處1年以下
有期徒刑、拘役或新臺幣100,000元以下罰金。